最　高　行　政　法　院　裁　定
　　　　　　　　　　　　　　　　　　 94年度裁字第02536號
上　訴　人　丙○○
訴訟代理人　乙○○
被 上訴 人　勞工保險局
代　表　人　甲　○
上列當事人間因勞保事件，上訴人對於中華民國93年6月24日臺
北高等行政法院92年度訴字第3231號判決，提起上訴，本院裁定
如下：
　　主  文
上訴駁回。
上訴審訴訟費用由上訴人負擔。
　　理  由
一、按對於高等行政法院判決之上訴，非以其違背法令為理由，
    不得為之，行政訴訟法第242條定有明文。同法第243條第1
    項規定，判決不適用法規或適用不當者，為違背法令；而判
    決有第243條第2項所列各款情形之一者，其判決當然違背法
    令。又提起上訴，應以上訴狀表明上訴理由並應添具關於上
    訴理由之必要證據，復為同法第244條第1項第4款及第2項所
    明定。準此，當事人提起上訴，如以原審判決有行政訴訟法
    第243條第1項不適用法規或適用法規不當為理由時，其上訴
    狀或理由書應有具體之指摘，並揭示該法規之條項或其內容
    ；如以原審判決有第243條第2項所列各款情形之當然違背法
    令為理由時，其上訴狀應揭示合於該款之事實。上訴狀或理
    由書如未依此項方法表明，或其所表明者，顯與上開法條規
    定之情形不相合時，即難認為已對高等行政法院判決之違背
    法令有具體之指摘，其上訴自難認為合法。
二、上訴意旨略謂：按「對於高等行政法院判決之上訴，非以其
    違背法令為理由，不得為之。」「判決不適用法規或適用不
    當者，為違背法令。有下列各款情形之一者，其判決當然違
    背法令：一、判決法院之組織不合法者。二、依法律或裁判
    應迴避之法官參與裁判者。三、行政法院於權限之有無辨別
    不當或違背專屬管轄之規定者。四、當事人於訴訟未經合法
    代理或代表者。五、違背言詞辯論公開之規定者。六、判決
    不備理由或理由矛盾者。」行政訴訟法第242條、第243條分
    別定有明文。次按行政程序法第1條、第5條、第44條及第45
    條規定，原判決所依據之「身體各部位關節生理運動一覽表
    」，行政機關並未依法對外公布，如此將造成雙方武器不平
    等而有違資訊公開原則。又依勞工保險殘廢給付標準表軀幹
    系列附註四：脊柱運動障害(一)以觀，「遺存顯著運動障害」
    ，係指喪失生理運動範圍二分之一以上者（係指脊柱部位之
    「前屈」、「後屈」部分而言），則條件即可成立。至於脊
    柱部位之「左屈」、「右屈」及「左旋」、「右旋」之生理
    運動範圍，綜合審查之目的，依據附註二之(一)及(二)後段，究
    竟是按其中較重者定其等級，或可以合併提高等級，卻未見
    原審說明。另上訴人向被上訴人申請殘廢給付時，被上訴人
    明知應檢測「前屈」、「後屈」之外，應加測「左屈」、「
    右屈」及「左旋」、「右旋」之生理運動範圍，然被上訴人
    所製作之殘廢診斷書，卻無上開欄位可供診斷殘廢之醫師參
    考填註以便作綜合審查，遽為不利上訴人之處分，難謂無權
    利濫用之違法性；而上訴人於行政救濟期間，一再要求被上
    訴人及訴願機關依勞工保險條例第56條，於兩造醫師對本件
    殘廢認定不同意見時，另行指定醫院或醫師複檢，然卻未獲
    善意回應，亦有違反行政恣意之禁止原則。原判決未依法糾
    正被上訴人違法行政處分並作不利益於上訴人之判決，不無
    判決之違法性，並構成上訴理由。請廢棄原判決，並命被上
    訴人給付上訴人295,800元，及自91年5月10日起至給付日止
    之法定利息等語。
三、本件上訴人雖泛引行政訴訟法第242條、第243條全文及行政
    程序法第1條、第5條、第44條、第45條規定，而以原審判決
    違背法令為由對之提起上訴，惟核其前開上訴意旨所指，係
    就原審取捨證據、認定事實之職權行使，指摘其為不當，難
    認為對高等行政法院判決之如何違背法令已有具體之指摘，
    依首揭說明，其上訴為不合法，應予駁回。
四、依行政訴訟法第249條第1項前段、第104條、民事訴訟法第
    95條、第78條，裁定如主文。
中　　華　　民　　國　　94　　年　　11　　月　　24　　日
                  第二庭審判長法  官　廖　政　雄
                              法  官　林　清　祥
                              法  官　鍾　耀　光
                              法  官　姜　仁　脩
                              法  官　胡  國  棟
以  上  正  本  證  明  與  原  本  無  異
中　　華　　民　　國　　94　　年　　11　　月　　24　　日
　　　　　　　　　　　　　　　書記官　陳　盛　信
